# 股份支付的估计

提问人：cpab 时间：2018-02-21 23:31:48
股份支付 公司 2017 年 1 月授于职工限制性股票，解锁分为 3 期： 第一期解锁条件为 2017 年的净利润要达到 1 亿，可解锁30%；人员要在职； 第二期解锁条件为 2018 年的净利润要达到1.5亿，可解锁30%；人员要在职； 第三期解锁条件为 2019 年的净利润要达到 2 亿，可解锁40%。人员要在职；
请教： 2017 年公司的净利润没有达到要求，第一期解锁的股份支付不确认，但对于第二期、第三期解锁的股份支付在 2017 年要估计可行权职工的人数， 2018 年、 2019 年的预计的净利润是否能达到业绩条件，进行相应的处理。 （ 1 ）、如果是估计净利润可达到解锁条件，此时要确认第二期、第三期解锁的股份支付中由 2017 年承担的费用。 但 2018 年实际的净利润没有达到解锁条件，则第二期的股份支付中确认的 2017 年承担的费用，在 2018 年冲回。这种情况符合大多数的做法，且这种做法估计与实际的差异，似乎也没有人去纠结。 （ 2 ）、如果估计净利润均不能达到解锁条件，即预计可行权的数量为 0 ，故没有计算第二期、第三期解锁的股份支付中由 2017 年承担的费用。但 2018 年实际的净利润达到的解锁条件，即第二期解锁的股份支付的 2017 年、 2018 年费用，均确认在 2018年。这种做法，对吗？估计与实际的结果不同，差异较大，公司的解释是对市场开拓的结果估计过于悲观，此是否会带来会计差错的风险。谢谢！

回答人：chenyiwei
你的理解基本合理。但这个问题的操作确实可能存在是否属于前期差错的质疑。对这类问题，审计中要关注财务报表中所依据的对未来业绩的估计是否与同时披露的其他信息（如年报中的“管理层讨论与分析”）中所包含的前瞻性、预测性信息存在矛盾，以及与行业普遍对未来的预测存在显著不一致等。